臺北高等行政法院裁定
　　　　　　　　　　　　　　　　　　 96年度訴字第01239號
原　　　告　甲○○
被　　　告　臺北市士林區劍潭國民小學
代　表　人　乙○○校長）住同.
被　　　告　丙○○
　　　　　　行政院
上　一　人
代　表　人　丁○○院長）住同.
上列當事人間因考績事件，原告不服行政院中華民國96年2 月14
日院臺訴字第0960081876號訴願決定，提起行政訴訟。本院裁定
如下：
    主  文
原告之訴及其假執行之聲請均駁回。
訴訟費用由原告負擔。
    理  由
一、按人民因中央或地方機關之違法行政處分，認為損害其權利
    或法律上之利益，經依訴願法提起訴願而不服其決定，得向
    高等行政法院提起撤銷訴訟。為行政訴訟法第4條第1項所明
    定。又所謂行政處分，係指中央或地方機關就公法上具體事
    件所為之決定或其他公權力措施而對外直接發生法律效果之
    單方行政行為，訴願法第3 條第1 項及行政程序法第92條第
    1 項定有明文。次按「教師對主管教育行政機關或學校有關
    其個人之措施，認為違法或不當，致損其權益者，得向各級
    教師申訴評議委員會提出申訴。」、「教師申訴之程序分申
    訴及再申訴2 級。」、「教師不服申訴決定者，得提起再申
    訴。」、「教師不願申訴或不服申訴、再申訴決定者，得按
    性質依法提起訴訟或依訴願法或行政訴訟法或其他保障法律
    等有關規定，請求救濟。」教師法第29條第1 項、第31條第
    1 項、第2 項前段、第33條定有明文。又上引教師法第33條
    規定，並非所有不服申訴、再申訴決定者，均可提起行政訴
    訟請求救濟，仍應視其性質而定。而關於公務人員職務之保
    障，依司法院釋字第187 號、第201 號、第243 號、第298
    號解釋意旨，公務人員得對之依行政訴訟程序提起救濟之權
    益為改變身分如免職等、對於公法上財產之請求權受到影響
    者或對於公務人員有重大影響之懲戒處分。若未改變公務員
    身分之記大過、記過處分、考績評定、機關內部所發之職務
    命令或所提供之福利措施，為公務人員保障法第77條第1 項
    所指之管理措施或工作條件之處置，則不許提起行政訴訟。
    茲查教師雖非公務人員服務法所稱之公務人員，惟教師所受
    保障範圍，與公務人員應無軒輊，自得準用有關公務人員之
    規定，故關於教師所受工作條件及管理必要之處分，自不得
    提起行政訴訟。而對於非行政處分或其他依法不屬訴願救濟
    範圍內之事項提起訴願者，依訴願法第77條第8 款規定，應
    為不受理之決定。又原告起訴不合程式或不備其他要件者，
    行政法院應以裁定駁回原告之訴，為行政訴訟法第107 條第
    1 項第10款所明定。
二、次按「公法上之爭議，除法律別有規定外，得依本法提起行
    政訴訟。」、「訴訟事件不屬行政法院之權限者，行政法院
    應以裁定駁回之。」行政訴訟法第2 條、第107 條第1 項第
    1 款分別定有明文。又國家賠償法所規定損害賠償之訴，除
    依該法規定外，適用民事訴訟法之規定，國家賠償法第12條
    定有明文。是依國家賠償法對國家賠償所生公法上爭議，應
    循民事訴訟程序救濟。
三、緣原告係臺北市中正區東門國民小學（下稱東門國小）之教
    師，其民國（下同）93學年度成績考核，經東門國小以原告
    於93年8 月1 日由被告臺北市士林區劍潭國民小學（下稱劍
    潭國小），調任東門國小至94年4 月30日止，病假28日、事
    假5 日及延長病假165 日，總請假數達198 日，爰依行為時
    公立學校教職員成績考核辦法（94年10月3 日修正法規名稱
    為公立高級中等以下學校教師成績考核辦法，以下簡稱考核
    辦法）第4 條第1 項第3 款規定，核定留支原薪，報經臺北
    市政府教育局核備後，以94年11月11日北市東國正人字第09
    430609000 號成績考核通知書通知原告。原告就東門國小之
    成績考核措施不服，向臺北市教師申訴評議委員會提起申訴
    ，經遭駁回後，提起再申訴，經教育部中央教師申訴評議委
    員會95年12月18日再申訴評議書駁回。原告不服提起訴願，
    經遭不受理駁回，遂提起本件行政訴訟。原告起訴意旨略以
    ，原告前任職於被告劍潭國小，於92年10月25日參加該校運
    動會而受傷，應屬「公傷假」，並向當時被告劍潭國小校長
    丙○○報告受傷經過，而被告丙○○不准予公假，原告乃非
    自願改請病假，致影響其92及93學年度之考績，連帶侵害其
    晉級敘薪及退休金云云，聲明請求撤銷行政院訴願決定；被
    告劍潭國小、丙○○應連帶給付新臺幣（下同）10,050,000
    元及自92年10月25日起至清償日止，按年息5%計算之利息；
    訴訟費用由被告連帶負擔；原告願供擔保請准宣告假執行云
    云。
四、經查，原告之93學年度之成績考核，經東門國小依考核辦法
    第4 條第1 項第3 款規定，核定留支原薪，此應屬學校內部
    自治考核管理措施，原告不因而改變其教師身分，該成績考
    核之行政行為非屬行政處分。原告依教師法第29條第1 項、
    第33條規定，固得對該成績考核提起申訴、再申訴以資救濟
    ，然該成績考核既未改變其教師身分，且對於教師權利之行
    使亦無重大影響，揆諸首開說明，原告自不得提起訴願、行
    政訴訟。被告行政院對於原告所提訴願，為不受理之決定，
    於法並無違誤，而原告提起本件行政訴訟，向被告行政院請
    求撤銷本件訴願決定，即屬不合法，應予駁回。另原告依民
    法第184 條第1 項等規定及國家賠償法第2 條、第3 條規定
    ，請求被告劍潭國小、丙○○應連帶給付10,050,000元及自
    92 年10 月25日起至清償日止，按年息5%計算之利息部分，
    按行政訴訟法第7 條固然規定「提起行政訴訟，得於同一程
    序中，合併請求損害賠償或其他財產上給付。」惟此應以原
    告提起之行政訴訟合法為前提，方得合併請求損害賠償。然
    原告提起本件行政訴訟，既不備訴訟要件，應予駁回，其合
    併請求損害賠償部分，即失所附麗，無從與行政訴訟合併起
    訴，應單獨審核其是否具備訴訟要件。而原告請求損害賠償
    部分，乃係單純請求國家賠償，行政法院並無審判權，又屬
    不可補正事項，應併予駁回。至原告聲明願供擔保聲請為假
    執行云云，因行政訴訟法並無準用民事訴訟法有關宣告假執
    行之規定，則其假執行之聲請部分，亦應併予駁回。
五、依行政訴訟法第107 條第1 項第1 款、第10款、第104 條、
    民事訴訟法第95條、第78條，裁定如主文。
中　　華　　民　　國　　96　　年　　7　　 月　　4　　 日
                       第四庭審判長法  官　侯東昇
                                   法  官  李玉卿
                                   法  官  陳秀
上為正本係照原本作成。
如不服本裁定，應於送達後10日內向本院提出抗告狀（須按他造
人數附繕本）。
中　　華　　民　　國　　96　　年　　7　　 月　　4　　 日
    　　  　　　　　　　    　     書記官  楊子鋒
